臺灣臺北地方法院刑事判決　　　　　　　　　　　　　九十三年度訴字第二六五號
　　公　訴　人　臺灣臺北地方法院檢察署檢察官
　　被　　　告　甲○○
右列被告因違反槍砲彈藥刀械管制條例案件，經檢察官提起公訴（九十三年度偵字第
三０七四號），本院判決如左：
    主  文
甲○○未經許可，持有可發射子彈具有殺傷力之改造手槍，處有期徒刑壹年貳月，併
科罰金新台幣伍萬元，罰金如易服勞役，以新台幣玖佰元即銀元參佰元折算壹日。扣
案仿ＷＡＬＴＨＥＲ廠ＰＰＫ＼Ｓ半自動改造手槍壹枝（含彈匣壹個，槍枝管制編號
：0000000000）及土造子彈參顆均沒收之。
    事  實
一、甲○○明知可發射子彈具有殺傷力之改造手槍及土造子彈，均屬違禁物，未經許
    可，不得持有。於民國九十二年十月二十七日二十三時許，在台北縣三重市信義
    公園，由真實姓名不詳綽號「兩齒」之成年男子交付具有殺傷力之仿ＷＡＬＴＨ
    ＥＲ廠ＰＰＫ＼Ｓ型半自動手槍之改造玩具手槍一支（槍枝管制編號：0000
    000000，含彈匣一個，內裝改造子彈四顆），後將之置放於身上背包內而
    持有。嗣於同年月二十八日四時三十分許，為警在臺北市○○區○○街二六巷十
    一號之「牽手餐廳」內盤檢查獲，並扣有前揭改造手槍及土造子彈四顆等物。
二、案經台北市政府警察局萬華分局報請臺灣臺北地方法院檢察署檢察官偵查起訴。
    理  由
一、訊據被告甲○○對於右揭時、地持有前揭改造手槍（含彈匣）一支、土造子彈四
    發之事實坦承不諱，然矢口否認涉有違反槍砲彈藥刀械管制條例之犯行，辯稱：
    槍及子彈是一位叫做綽號叫兩齒之人因為喝醉酒才寄放在伊那邊，說隔天來拿，
    伊不知那是有殺傷力的手搶，伊以為是玩具手槍云云。
二、經查：右揭事實，有改造手槍一支、土造子彈四發扣案可佐，而將前揭扣案之槍
    、彈送內政部警政署刑事警察局鑑驗結果，認送鑑改造手槍一支，係仿ＷＡＬＴ
    ＨＥＲ廠ＰＰＫ＼Ｓ型半自動手槍製造之玩具槍換裝土造金屬槍管而成之改造手
    槍，機械性能良好，可擊發適用子彈，認具殺傷力；送鑑改造子彈四發，均認係
    土造子彈（直徑約八‧二ｍｍ）之土造金屬彈頭，採樣一顆試射結果可擊發，認
    具殺傷力，有內政部警政署刑事警察局九十三年一月七日刑鑑字第０九二０二０
    六四三三號鑑驗通知書一份在卷可查，復有照片三幀附卷足參，被告辯稱並不知
    上開槍彈有殺傷力云云，顯為卸責之詞，並不足採。本件事證明確，被告犯行堪
    以認定，應予依法論科。
三、按槍砲彈藥刀械管制條例第四條所列之槍砲、彈藥，依同條例第五條規定，非經
    中央主管機關許可，不得製造、販賣、運輸、轉讓、出租、出借、持有、寄藏
　　或陳列。被告所持有之前開改造手槍及土造子彈，分別係屬槍砲彈藥刀械管制條
    例第四條第一款之其他可供發射子彈具有殺傷力之槍砲及同條第二款之彈藥。核
    被告上開所為，係犯槍砲彈藥刀械管制條例第十一條第四項之未經許可持有其他
    可發射子彈具有殺傷力之改造手槍罪及同條例第十二條第四項之未經許可持有子
    彈罪。被告同時持有改造手槍及土造子彈，觸犯罪名不同之未經許可持有其他可
    發射子彈具有殺傷力之改造手槍罪及未經許可持有子彈罪，應依想像競合犯之規
    定，論以一情節較重之未經許可持有其他可發射子彈具有殺傷力之改造手槍罪。
    爰審酌被告值此槍彈氾濫之際，非法持有改造手槍、土造子彈，雖未有其他實害
    行為，然對社會治安潛藏高度危險性，及其犯罪動機、手段、生活狀況、高中肄
    業之教育程度、犯後全盤供出上情不諱等一切情狀，量處如主文所示之刑，並就
    罰金部分諭知易服勞役之折算標準，以示懲戒。扣案之改造手槍一支（含彈匣一
    個，槍枝管制編號：0000000000）及土造子彈三顆，為違禁物，均依
    刑法第三十八條第一項第一款規定宣告沒收。至鑑定試射之土造子彈一顆，均因
    鑑驗試射擊發而不具殺傷力，已非違禁物，且又非被告所有，尚無庸併予宣告沒
    收。
據上論斷，應依刑事訴訟法第二百九十九條第一項前段，槍砲彈藥刀械管制條例第十
一條第四項、第十二條第四項，刑法第十一條前段、第五十五條、第四十二條第一項
、第三十八條第一項第一款，罰金罰鍰提高標準條例第二條，現行法規所定貨幣單位
折算新台幣條例第二條，判決如主文。
本案經檢察官謝奇孟到庭執行職務
中　　　華　　　民　　　國　　九十三　　年　　　四　　　月　　　九　　　日
                                      臺灣臺北地方法院刑事第八庭
                                         審判長法  官  吳淑惠
                                               法  官  張筱琪
                                               法  官  陳德民
右正本證明與原本無異。
如不服本判決，應於判決送達後十日內，向本院提出上訴狀。
                                               書記官  葉志昭
中　　　華　　　民　　　國　　九十三　　年　　　四　　　月　　　九　　　日
附錄本案論罪科刑法條全文：
槍砲彈藥刀械管制條例第十一條
未經許可，製造、販賣或運輸第四條第一項第一款所稱其他可發射金屬或子彈具有殺
傷力之各式槍砲者，處五年以上有期徒刑，併科新臺幣一千萬元以下罰金。
未經許可，轉讓、出租或出借前項所列槍砲者，處三年以上十年以下有期徒刑，併科
新臺幣七百萬元以下罰金。
意圖供自己或他人犯罪之用，而犯前二項之罪者，處無期徒刑或七年以上有期徒刑，
併科新臺幣一千萬元以下罰金。
未經許可，持有、寄藏或意圖販賣而陳列第一項所列槍砲者，處一年以上七年以下有
期徒刑，併科新臺幣七百萬元以下罰金。
第一項至第三項之未遂犯罰之。
槍砲彈藥刀械管制條例第十二條
未經許可，製造、販賣或運輸子彈者，處一年以上七年以下有期徒刑，併科新台幣五
百萬元以下罰金。
未經許可，轉讓、出租或出借子彈者，處六月以上五年以下有期徒刑，併科新台幣三
百萬元以下罰金。
意圖供自己或他人犯罪之用，而犯前二項之罪者，處三年以上十年以下有期徒刑，併
科新台幣七百萬元以下罰金。
未經許可，持有、寄藏或意圖販賣而陳列子彈者，處五年以下有期徒刑，併科新台幣
三百萬元以下罰金。
第一項至第三項之未遂犯罰之。
